【裁判字號】    97,訴,270
【裁判日期】    971105
【裁判案由】    毒品危害防制條例
【裁判全文】
臺灣臺東地方法院刑事判決              97年度訴字第270 號
公  訴  人  臺灣臺東地方法院檢察署檢察官
被      告  甲○
                    （另案於臺灣臺東監獄執行中）
上列被告因毒品危害防制條例案件，經檢察官提起公訴（96年度
毒偵字第525 、527 號），被告於準備程序中為有罪之陳述，本
院合議庭裁定由受命法官獨任以簡式審判程序進行審理，並判決
如下：
    主  文
甲○施用第一級毒品，處有期徒刑柒月，扣案之第二級毒品甲基
安非他命（驗餘淨重約5.51公克）沒收銷燬之，上開毒品之包裝
袋拾壹只及吸食玻璃球管壹組，均沒收之。
    事  實
一、甲○前於民國93年7 月間，因施用第二級毒品，經臺灣臺東
    地方法院以93年度毒聲字第68號裁定送觀察、勒戒，認無繼
    續施用毒品之傾向，而於93年8 月20日執行完畢出監。詎其
    仍不知悔改，復基於施用第一級毒品海洛因及第二級毒品甲
    基安非他命之犯意，於96年11月29日晚上某時，在臺東縣臺
    東市○○○路674 巷34號之居所內，以將海洛因及甲基安非
    他命置於玻璃球內點火燒烤吸食煙霧之方式，同時施用第一
    級毒品海洛因及第二級毒品安非他命1 次。嗣於同年月30日
    下午1 時45分許，在臺東縣臺東市○○路599 巷40號前為警
    攔查，並當場扣得吸食玻璃球管1 組、甲基安非他命7 小包
    （驗前總毛重約7.26公克）、殘渣袋4 個，而悉上情。
二、案經行政院海巡署東部巡防局暨臺東縣警察局臺東分局報告
    臺灣臺東地方法院檢察署檢察官偵查起訴。
    理  由
壹、程序事項
    本件被告甲○所犯者非為死刑、無期徒刑、最輕本刑為3 年
    以上有期徒刑之罪或高等法院管轄第一審案件，其於準備程
    序進行中，先就被訴事實為有罪之陳述，經法官告知其簡式
    審判程序之旨，並聽取公訴人、被告之意見後，本院爰依刑
    事訴訟法第273 條之1 第1 項之規定，裁定由受命法官獨任
    以簡式審判程序進行審理。
貳、實體事項
一、上開犯罪事實業據被告於本院審理時均坦承不諱，且被告於
    當日為警採集之尿液檢體，經送請檢驗後，結果呈鴉片類嗎
    啡及可待因、安非他命類甲基安非他命及安非他命陽性反應
    ，有慈濟大學濫用藥物檢驗中心濫用藥物檢驗總表、臺東縣
    警察局臺東分局96年度偵辦毒品案件尿液採集代碼一覽表等
    各1 紙附卷可稽，扣案之白色粗晶體7 小包經送請鑑定後，
    亦驗出第二級毒品甲基安非他命成分，此有內政部警政署刑
    事警察局97年6 月10日刑鑑字第0970080160號鑑定書、海巡
    署臺東機動查緝隊查獲涉嫌毒品危害防制條例案毒品初步鑑
    驗報告單等各1 紙在卷可考，此外復有臺灣高等法院被告前
    案紀錄表及在監在押全國紀錄表各1 份附卷可查，足認被告
    之自白與事實相符，應可採信。本案事證明確，被告犯行堪
    可認定，應依法論科。
二、按海洛因及甲基安非他命為毒品危害防制條例所列管之第一
    級及第二級毒品，該條例第2 條第2 項第1 款及第2 款規定
    甚明，是核被告所為，係犯毒品危害防制條例第10條第1 項
    及第2 項之施用第一級、第二級毒品罪。被告持有第一級及
    第二級毒品之低度行為，應為施用第一級及第二級毒品之高
    度行為所吸收，不另論罪。次按海洛因為中樞神經抑制劑、
    安非他命類毒品係中樞神經興奮劑，二者作用機轉不同，本
    不宜共用，然對毒品施用者並無考慮此一原則之必要，通常
    可視其習性，同時混和施用任何毒品，有法務部調查局94年
    6 月8 日調科壹字第09400229960 號函1 份在卷可考，第一
    級毒品海洛因及第二級毒品甲基安非他命既可混和施用，又
    查無被告分別施用之證據，是被告自承其係同時混和施用海
    洛因及甲基安非他命乙節尚屬可採。從而，被告係以一行為
    同時觸犯上開二罪名，為想像競合犯，應從一重之毒品危害
    防制條例第10條第1 項之施用第一級毒品罪處斷。爰審酌被
    告前有施用第二級毒品之前科，顯見其控制力薄弱，難以自
    律，無法抗拒毒品之誘惑等情；並考量其年紀尚輕，且有戒
    毒之決心；復慮及其於本院審理時，均坦承犯行，且其所犯
    之施用第一級及第二級毒品犯行乃戕害自己身心健康，並未
    危害他人法益等一切情狀，量處如主文所示之刑，以示懲儆
    。扣案包裝袋內之白色粗晶體及殘渣，均屬毒品危害防制條
    例第2 條第2 項第2 款所列管之第二級毒品甲基安非他命，
    業據被告供承在卷，復有卷附內政部警政署刑事警察局上開
    鑑定書1 份可查，應依毒品危害防制條例第18條第1 項前段
    之規定，宣告沒收銷燬之；而該包裝袋乃被告所有供持有第
    二級毒品犯罪所用之物，吸食玻璃球管則為被告所有供施用
    第二級毒品犯罪所用之物，均據被告供承在卷，應均依刑法
    第38條第1 項第2 款之規定，宣告沒收之。
據上論斷，依刑事訴訟法第273 條之1 第1 項、第299 條第1 項
前段，毒品危害防制條例第10條第1 項、第2 項、第18條第1 項
前段，刑法第11條前段、第55條、第38條第1 項第2 款，判決如
主文。
本案經檢察官王麗芳到庭執行職務。
中    華    民    國    97    年    11    月     5    日
                  刑事第四庭    法  官  李俊彬
以上正本證明與原本無異。
如不服本判決應於收受本判決後10日內向本院提出上訴書狀；上
訴書狀應敘述具體理由。未敘述上訴理由者，應於上訴期間屆滿
後20日內向本院補提理由書狀（均須按他造當事人之人數附繕本
）。「切勿逕送上級法院」。
                                 書記官  陳昭穎
中    華    民    國    97    年    11    月     5    日
附錄論罪科刑法條：
毒品危害防制條例第10條
施用第一級毒品者，處六月以上五年以下有期徒刑。
施用第二級毒品者，處三年以下有期徒刑。


司法院資訊處製作；財團法人民間司法改革基金會備份。
